# 公司出钱为职工做核酸检测，应该怎么做账呢？

提问人：Yumikokokoko 时间：2020-06-28 09:52:31
各路大神，请问公司出钱为职工做核酸检测，应该怎么做账呢？

回答人：chenyiwei
建议考虑：相关职工是否属于依据适用的当地政府防疫规定，必须强制性接受核酸检测的人员；以及当地政府是否要求企业承担员工的核酸检测成本。
例如，如果根据当地政府的要求，员工必须在接受核酸检测并获得阴性结果后才能上岗，则此时企业承担的核酸检测相关支出就是获取员工服务的必要成本，应列入管理费用，但不属于职工薪酬。
如果员工接受核酸检测并非强制性的要求，当地政府也没有企业需为员工的自愿检测承担费用的规定，则企业在这种情况下承担员工的核酸检测成本属于职工薪酬的范畴，可以列入福利费。
企业为员工承担防疫隔离期间相关费用，可以参照上述原则处理。